【裁判字號】    95,訴緝,23
【裁判日期】    950810
【裁判案由】    藥事法
【裁判全文】
臺灣基隆地方法院刑事判決              95年度訴緝字第23號
公  訴  人  臺灣基隆地方法院檢察署檢察官
被      告  丙○○
上列被告因違反藥事法案件，經檢察官提起公訴（86年度偵字第
3285號），本院判決如下：
    主  文
丙○○無罪。
    理  由
一、公訴意旨略以：被告丙○○於民國86年6月23日下午3時許，
    在其基隆市○○街57號之2家中，無償轉讓禁藥安非他命予
    乙○○吸用，嗣乙○○經警查獲有吸用安非他命犯行，始供
    出安非他命係丙○○提供予其吸用，因認被告涉有藥事法第
    83條第1項之轉讓禁藥罪嫌。
二、公訴人認被告涉有前揭犯行，無非係以前揭事實，業據證人
    乙○○於警訊時供述甚詳，被告否認轉讓安非他命之辯詞顯
    係卸責之詞，不足採信為其主要論據。訊據被告堅決否認涉
    有前開犯行，辯稱：伊沒有轉讓安非他命給乙○○施用，只
    有拿給她1個裝了冰糖殘渣的空袋子等語。
三、按犯罪事實應依證據認定之，無證據不得認定犯罪事實，又
    不能證明被告犯罪者，應諭知無罪之判決，刑事訴訟法第
    154條第2項、第301條第1項分別定有明文。又關於轉讓安非
    他命案件，被查獲之被告所為曾向他人無償受讓安非他命之
    陳述，不得作為該人有罪判決之唯一證據，仍應調查其他必
    要之證據，以察其是否與事實相符，此就刑事訴訟法第154
    第2項及第156條第2項規定之立法意旨觀之，乃屬當然之解
    釋。況販賣或吸用安非他命之人，如供出安非他命之來源，
    依麻醉藥品管理條例第13條之3之規定得獲減刑，因此為擔
    保其陳述之真實性，尤應有足以令人確信其陳述真實性之補
    強證據，始能據以為論罪之依據（最高法院84年度台上字第
    279號判決參照）。
四、經查：本件證人乙○○於86年6月30日，因施用安非他命犯
    行為警查獲，其於同日警訊中雖供述其施用之安非他命之來
    源，係於86年6月23日下午3時許向被告要的云云（見基隆市
    警察局第一分局86年6月30日下午9時30分警備隊第2次詢問
    筆錄），惟其於偵查及本院86年度訴字第584號本案通緝前
    之審理時均未到庭陳述，嗣其於本院95年7月27日審理時始
    到院證稱：「（問：有無向丙○○索取安非他命使用？）沒
    有，是我看到安非他命在該處客廳桌上自己拿起來施用。（
    問；為何警詢中稱安非他命是向丙○○要的？）我有向丙○
    ○要，丙○○只給我1個空袋子，裡面的安非他命殘渣根本
    就不能用，我拿了就丟掉。」等語，核其前後供述顯然不符
    ，是其指證被告轉讓安非他命既無任何補強證據足資佐證確
    與事實相符，且本案亦無自被告處查獲任何轉讓安非他命之
    其他直接或間接證據，足認被告涉有轉讓安非他命之犯行。
    揆諸前開說明，尚難僅憑證人乙○○之證述，即遽以認定被
    告有轉讓安非他命之犯行。此外，復查無其他積極證據，足
    認被告確有轉讓安非他命之犯行，衡諸首開法條及判例要旨
    ，自應為被告無罪之諭知。
據上論斷，應依刑事訴訟法第301條第1項，判決如主文。
本案經檢察官甲○○到庭執行職務
中    華    民    國    95    年    8    月    10   日
                  刑事第三庭審判長法  官    王福康
                                  法  官    齊  潔
                                  法  官    何怡穎
右正本證明與原本無異。
對於本件判決如有不服，應於收受送達後10日內，向本院提出上
訴書狀，上訴於臺灣高等法院，並按他造當事人之人數附具繕本
。
中    華    民    國    95    年    8    月    10   日
                                  書記官    李繼業


司法院資訊處製作；財團法人民間司法改革基金會備份。
